臺灣高等法院民事裁定
111年度抗字第686號
抗  告  人  黃麒耘  


上列抗告人因與國泰世華商業銀行股份有限公司間聲請撤銷假扣
押裁定事件，聲明異議，對於中華民國111年4月26日臺灣臺北地
方法院111年度事聲字第30號裁定，提起抗告，本院裁定如下： 
    主  文
抗告駁回。
抗告訴訟費用由抗告人負擔。
    理  由
一、抗告意旨略以：相對人國泰世華商業銀行股份有限公司對伊
    聲請假扣押事件，前經原法院以110年度司裁全字第131號裁
    定准予假扣押（下稱系爭假扣押裁定）。嗣兩造就系爭假扣
    押裁定之本案即原法院110年度訴字第1544號清償借款事件
    （下稱本案）成立訴訟上和解（下稱系爭和解），重行約定
    借款本金及利息之還款條件，故系爭假扣押裁定所依憑之債
    權債務關係已不存在，且兩造約定分期給付，抗告人享有期
    限利益，亦無逾期給付或致相對人日後無法受償或甚難執行
    之虞，系爭假扣押裁定之原因自已消滅。伊依民事訴訟法第
    530條第1項規定聲請撤銷系爭假扣押裁定，經原法院司法事
    務官以111年度司全聲字第41號裁定駁回聲明異議（下稱原
    處分），伊對之提出異議，亦經原法院裁定駁回（下稱原裁
    定）。爰提起抗告，請求廢棄原裁定，並准撤銷系爭假扣押
    裁定等語。
二、假扣押之原因消滅者，債務人得聲請撤銷假扣押裁定，此觀
    民事訴訟法第530條第1項規定甚明。而所謂假扣押之原因消
    滅者，係指已無日後不能強制執行或甚難執行之虞之謂。又
    假扣押裁定之本案訴訟雖成立訴訟上和解，惟債務人既須依
    和解筆錄之內容清償其債務，即難認為假扣押之原因消滅。
三、經查，相對人對抗告人提起清償借款之本案訴訟，亦聲請原
    法院假扣押抗告人之財產獲准（即系爭假扣押裁定），兩造
    嗣於民國110年4月21日就本案成立系爭和解，和解條件為抗
    告人願給付相對人新臺幣（下同）199萬5,755元，其中30萬
    元應於110年4月21日給付，其餘應自110年5月9日起，按月
    於每月9日給付3萬5,567元，至清償完畢止，利息按年息10.
    4％自110年4月21日起算，暨自110年5月10日起至清償日止，
    其逾期6個月以內部分，按前述利率之10％，逾期超過6個月
    至9個月以內部分，按前述利率之20％計算之違約金等情，有
    系爭假扣押裁定、和解筆錄為證（見本院卷第21至24頁），
    並經本院調取本案訴訟卷宗、系爭假扣押裁定卷宗核閱無訛
    。抗告人雖以：本案業經和解成立，原債權債務關係不存在
    ，且兩造約定分期給付，無不能清償或執行之虞，假扣押之
    原因自已消滅云云，而依民事訴訟法第530條第1項規定，聲
    請撤銷系爭假扣押裁定。惟細繹和解筆錄與相對人之本案起
    訴狀，應足認系爭和解係以原來明確之法律關係為基礎而成
    立和解，核屬認定性之和解，相對人仍可依原來之法律關係
    向抗告人請求給付，原債權債務關係並非不存在。又系爭和
    解之條件尚未履行完畢，業經兩造陳明在卷（見本院卷第47
    至55頁），足見相對人未完全清償其債務。縱系爭和解約定
    抗告人可分期給付，亦與日後是否不能強制執行或甚難執行
    之虞，分屬二事，不能據此推論假扣押之原因消滅。從而，
    抗告人未釋明假扣押之原因消滅，其依民事訴訟法第530條
    第1項規定，聲請撤銷系爭假扣押裁定，洵非有據。原處分
    駁回抗告人之聲請，原裁定駁回抗告人之異議，均無違誤。
    抗告意旨指摘原裁定不當，聲明廢棄，非有理由，應駁回其
    抗告。
四、據上論結，本件抗告為無理由。爰裁定如主文。
中　　華　　民　　國　　111 　年　　7 　　月　　4 　　日
                  民事第十八庭  
                        審判長法  官  黃明發
                              法  官  陳　瑜
　　　　　　　　　　　　　　　法  官  賴彥魁
正本係照原本作成。
本裁定除以適用法規顯有錯誤為理由外，不得再抗告。如提起再
抗告，應於收受送達後10日內委任律師為代理人向本院提出再抗
告狀。並繳納再抗告費新臺幣1,000元。
中　　華　　民　　國　 111  　年　　7 　 月　　 4 　　日
                              書記官  高瑞君